臺灣彰化地方法院交通事件裁定　　　　100年度交聲字第925號
移送機關即
原處分機關　交通部公路總局台中區監理所彰化監理站
異　議　人
即受處分人　黃勝崇
上列異議人因違反道路交通管理處罰條例案件，對於交通部公路
總局臺中區監理所彰化監理站民國100 年4 月20日所為之處分（
原處分案號：彰監四字第裁64-I00000000號違反道路交通管理事
件裁決書）聲明異議，本院裁定如下：
    主  文
異議駁回。
    理  由
一、原處分機關意旨略以：本件異議人黃勝崇於民國（下同）99
    年10月16日10時54分許，騎乘車牌號碼RRU-656 號機車，行
    經員林鎮○○路與員東路1 巷口，因「闖紅燈」而遭員警當
    場舉發，故於100 年4 月20日以彰監四字第裁64-Ｚ00000000
    0 號裁決書，裁處罰鍰新臺幣（下同）2,700 元及依同條例
    第63條第1 項記違規點數3 點，於法應無不合等語。
二、聲明異議意旨略以：其雖有違規事實，但未受到道路交通違
    規舉發通知單，以致未能於到案期日前繳納罰鍰，而遭受更
    重罰款，爰依法聲明異議云云。
三、按汽車駕駛人，行經有燈光號誌管制之交岔路口闖紅燈者，
    處新臺幣1800元以上5400元以下罰鍰，並併記違規點數3 點
    此有道路交通管理處罰條例第53條第1 項、第63條第1 項第
    3 款分別訂有明文。次按行為人經當場舉發者，應填記駕駛
    人或行為人姓名、性別、出生年月日、地址、身分證統一編
    號及車主姓名、地址、車牌號碼、車輛種類。被查獲之駕駛
    人或行為人為受處分人時，應於填記通知單後將通知聯交付
    該駕駛人或行為人簽名或蓋章收受之；拒絕簽章者，仍應將
    通知聯交付該駕駛人或行為人收受，並記明其事由及交付之
    時間；拒絕收受者，應告知其應到案時間及處所，並記明事
    由與告知事項，視為已收受，違反道路交通管理事件統一裁
    罰基準及處理細則第11條第1 項第1 款亦訂有明文。
四、本件異議人對於違規乙節並不否認，惟辯稱：其不知舉發違
    反道路交通管理事件通知單到案日期，以致未能於到案期日
    前繳納罰鍰云云。經查：證人即查獲員警陳信安於100 年5
    月26日本院訊問中證稱：「（問他拒絕簽收舉發通知單後，
    你有告知他到案期限嗎？）有，開單過程我們都有全程錄音
    錄影。」「（問對勘驗結果有何意見？）我同事沒有將後面
    部分錄影存證，因為我有告知日期，我才會在舉發通知單上
    面寫繳納日期」等語，衡諸證人陳信安與異議人間並無有任
    何嫌隙，且彼此毫不相識，自應無設詞攀誣、或虛構違規事
    實以陷害異議人之理，是以證人陳信安上開證述，應可採信
    。又經本院當庭勘驗事發當時之錄影光碟，勘驗結果為：從
    0 秒至6 分多止，期間員警在填寫開舉發通知單，並於6分
    52秒時，將舉發通知單交給異議人，異議人有低頭看舉發通
    知單內容，並將舉發通知單放在機車儀表板上，一直到15分
    止，被告未在舉發通知單上面簽名等情，依常理而言，員警
    將本件舉發通知單交給異議人，一直至異議人拒絕簽名時間
    約9 分鐘，期間異議人有低頭看舉發通知單內容，在該舉發
    通知單上亦有載明「應到案日期99年10月31日」，異議人理
    應知悉本件應到案日期，況且本件舉發之員警除了將記載應
    到案日期之舉發通知單交予異議人查看之外，在異議人拒收
    後，亦在舉發通知單上載明「行為人拒簽收已告知繳納期間
    」，此有上開舉發違反道路交通管理事件通知單紙在卷可稽
    ，故異議人辯稱：伊並不知道本件舉發通知單之應到案日期
    等語，顯係卸責之詞，實無足採，是本件異議人之異議為無
    理由，應予駁回。
據上論斷，應依道路交通案件處理辦法第18條，裁定如主文。
中    華    民    國    100    年    7    月    27    日
                  交通法庭          法  官  鮑慧忠
以上正本證明與原本無異。
如不服本裁定，應於裁定送達後五日內向本院提出抗告狀(須附
抗告狀繕本 )。
中    華    民    國   100    年    7     月    27    日
                                    書記官  林子惠